vi: Kiểu cắt đá quý: Brilliant; Cabochon; Hỗn hợp; Rose; Step; Khác
lt-LT: Brangakmenio pjovimo stilius: Briliantas; Kabašonas; Mišrus; Rožė; Pakopinis; Kita
ru: Стиль огранки драгоценного камня: Бриллиантовая огранка; Кабошон; Смешанная; Роза; Ступенчатая; Другая
sl-SI: Slog brusa dragulja: Briljant; Kabošon; Mešano; Roža; Stopničasti; Drugo
ro-RO: Stilul de tăiere a pietrelor prețioase: Briliant; Caboșon; Mixtă; Rose; În trepte; Altele
hu: Drágakő csiszolás stílusa: Briliáns; Cabochon; Vegyes; Rózsa; Lépcsős; Egyéb
bg-BG: Стил на шлифоване на скъпоценен камък: Брилянт; Кабошон; Смесен; Роза; Стъпаловиден; Друго
zh-TW: 寶石切割樣式: 明亮型; 凸圓面; 混合型; 玫瑰型; 階梯型; 其他
en: Gemstone cut style: Brilliant; Cabochon; Mixed; Rose; Step; Other
el: Στυλ κοπής πολύτιμου λίθου: Brilliant; Cabochon; Μεικτή; Rose; Step; Άλλο
es: Estilo de corte de piedras preciosas: Brillante; Cabujón; Mixto; Rosa; Escalonado; Otro
pt-BR: Estilo de corte da gema: Brilhante; Cabochão; Misto; Rosa; Degrau; Outro
nb: Edelstensslipt stil: Briljant; Cabochon; Blandet; Rose; Trappeslipt; Annet
da: Ædelstenens slibestil: Brillant; Cabochon; Blandet; Rosen; Trin; Andet
pt-PT: estilo de corte de gema: Brilhante; Cabochão; Misto; Rosa; Em degrau; Outro
it: stile di taglio della gemma: A brillante; Cabochon; Misto; A rosa; A gradini; Altro
nl: Slijpvorm van edelsteen: Briljant; Cabochon; Gemengd; Roos; Trapsgewijs; Overig
sk-SK: Štýl brúsenia drahokamu: Briliant; Kabošon; Zmiešaný; Rozetový; Stupňovitý; Iný
sv: Ädelstensslipning: Briljant; Cabochon; Blandad; Ros; Trappslipning; Övrigt
th: สไตล์การเจียระไนอัญมณี: เหลี่ยมเกสร (Brilliant); หลังเบี้ย (Cabochon); ผสม; เหลี่ยมกุหลาบ; เหลี่ยมขั้นบันได; อื่นๆ
ja: 宝石カットスタイル: ブリリアント; カボション; ミックス; ローズ; ステップ; その他
tr: Değerli taş kesim stili: Pırlanta kesim; Kabaşon; Karışık; Gül; Kademeli; Diğer
zh-CN: 宝石切割样式: 明亮式; 凸圆面; 混合式; 玫瑰式; 阶梯式; 其他
de: Art des Edelsteinschliffs: Brillantschliff; Cabochon; Mischschliff; Rosenschliff; Treppenschliff; Sonstige
fr: Style de taille de la pierre gemme: Brillant; Cabochon; Mixte; Rose; À degrés; Autre
fi: Jalokiven hiontatyyli: Briljantti; Cabochon; Sekoitettu; Ruusu; Porrashionta; Muu
ko: 보석 커팅 유형: 브릴리언트; 카보숑; 혼합; 로즈; 스텝; 기타
cs: Styl brusu drahokamů: Briliantový; Kabošon; Smíšený; Routový; Stupňovitý; Ostatní
hr-HR: Stil brušenja dragog kamenja: Briljant; Kabošon; Miješano; Ruža; Stepenasto; Ostalo
pl: Styl szlifu kamienia szlachetnego: Brylantowy; Kaboszon; Mieszany; Rozetowy; Schodkowy; Inny